% R语言培训
% 刘兵
% 2014-04-12




# Part1: R/Rstudio 介绍


## What's R?

R（R Development Core Team, 2011）语言由新西兰奥克兰大学的 Ross Ihaka 和 Robert Gentleman 两人共同发明，其词法和语法分别源自 Scheme 和 S 语言，R 语言一般认为是 S 语言（John Chambers, Bell Labs, 1972）的一种方言。R 是“GNU S”， 一个自由的、有效的、用于统计计算和绘图的语言和环境，它提供了广泛的统计分析和绘图技术：包括线性和非线性模型、统计检验、时间序列、分类、聚类等方法。


## Why learn R?

- 开源，免费
- 功能强大, 5000+ packages
- 灵活简洁，使用不同的操作系统和平台
- 可视化分析
- 可重复性研究


## What's RStudio?

- 最好用的R编辑器
- 新手学习利器：强大的帮助功能
- 版本控制： git 和 SVN
- 客户端和云端
- 查错


## 学习资源

国外：google, Stack Overflow, Quick-R

国内：统计之都

书籍：《从数据到结论》，《R语言实战》，《R语言编程艺术》，《复杂统计数据分析》，《时间序列分析及应用》


## Quick Start

```{r, eval=FALSE}
# computation
1 + 2*3 
# objects
a <- c(1, 3, 5)
b <- c("A", "B", "C")
# Use function
mean(a)
sd(a)
# fuchiton help
help("mean")
# more function, install package firstly
install.package("ggplot2")
# use package
library("ggplot2")
```


# Part2: 创建数据


## 输入数据

```{r, eval=FALSE}
test <- data.frame(city=c("A","B","C"), 
                   x1=c(10,8,13))
test <- read.table( textConnection(
"city x1
A 10
B 8
C 13"  
), header = T) 

```


## 如何从外部文件导入数据？

**function**
- read.table/read.csv
- readLines
- scan

**package**
- foreign: 连接其他类型数据spss/sas/stata
- RODBC：连接数据库
- XLConnect：连接excel
- XML：处理web数据



## 导入csv/txt数据

```{r, eval=FALSE}
# 导入csv
setwd(mydirectory) # set work directory
# R中指定文件位置需使用'/'或者'\\'
# 导入txt
test <- read.csv("test.csv", header = T, sep = ",")
test <- read.table("test.txt", header = T, sep = "\t")
test <- readLines("test.txt")
```


## 导入excel数据

```{r, eval=FALSE}
library(XLConnect)
wb <- loadWorkbook("test.xlsx", create = T)
test <- readWorksheet(wb, sheet = "test")
# 指定读取数据的区域
test2 <- readWorksheet(wb, sheet = "test", 
                       startRow = 1, startCol = 1, 
                       endRow = 5, endCol = 4)
```


## 导入SAS/Stata/SPSS数据

```{r, eval=FALSE}
library(foreign)
statadata <- read.dta("statafile.dta")
spssdata <- read.spss("spssfile.sav")
sasdata <- read.xport("sasfile.xpt")
```


## 如何将数据导出成其他格式？

**function** - write.table/write.csv

**package** - RODBC/XLConnect/XML


## 导出csv/txt/excel
```{r, eval=FALSE}
# 导出csv格式
write.csv(test, file = "test.csv")
# 导出txt格式， `quote = F`去掉引号
write.table(test, file = "test.txt", quote = F) 
# 导出excel
library(XLConnect)
wb <- loadWorkbook("writeWorksheet.xlsx", create = TRUE)
createSheet(wb, name = "test")
writeWorksheet(wb, CO2, sheet = "test")
saveWorkbook(wb)
```


# Part3：整理数据


## 预览查看数据

```{r, eval=FALSE}
fix()
head()
tail()
summary()
str()
```


## 数据类型及相互转换

vector: c()
array: array()
matrix: matrix(), as.matrix()
dataframe: data.frame(), as.data.frame()
list: list(), unlist()

as.charactor()
as.numeric()
as.factor()


## 修改数据

```{r, eval=FALSE}
# 删除记录
dataA[-3, ]

# delete "x1" in column 2 and "y1" in column 6
mydataB <- mydataA[ - c(2, 6)]
mydataB <- mydataA[ ! (names(mydataA) %in% c("x1", "y1") ) ]


# 修改取值
dataA[3, 5] <- 
```



## 筛选数据-选择变量

选择变量有多种方式：变量位置，变量名，逻辑判和`subset()`函数

variable name of data: city, x1, x2, x3, x4, y1, y2, y3, y4

```{r, eval=FALSE}
# select variables: city, x1, x2, y3, y4
# by index
mydataB <- mydataA[c(1, 2, 3, 8, 9)]
mydataB <- mydataA[, c(1, 2, 3, 8, 9)]
# by name
mydataB <- mydataA[c("city", "x1", "x2", "y3", "y4")]
# by logical
mydataB <- mydataA[c(TRUE, TRUE, TRUE, FALSE, 
                     FALSE, FALSE, FALSE, TRUE, TRUE)]
mydataB <- mydataA[as.logical(c(1,1,1,0,0,0,0,1,1))]
```


## 筛选数据-选择变量

根据变量名进行选择

```{r, eval=FALSE}
# 保留一个变量
mydataB <- mydataA[names(mydataA) == "city"]
# 保留多个变量
mydataB <- mydataA[names(mydataA) %in% 
                     c("city", "x1", "x2", "y3", "y4")]
# 避免写逗号
mydataB <- mydataA[unlist(strsplit("city x1 x2 y3 y4", 
                                   split = " "))]
# 保留y2-y4
mydataB <- mydataA[c("city", paste("y", 2:4, sep = ""))]
# 保留以x开头的变量
mydataB <- mydataA[grep("city|^x", names(mydataA))] 
# Note: this regular expression will also keep the var like xA,xB
```


## 筛选数据-选择变量

使用`subset()`函数选择变量

Usage: `subset(x, subset, select, drop = FALSE, ...)`

```{r, eval=FALSE}
mydataB <- subset(mydataA, select = city )
mydataB <- subset(mydataA, select = c(city, x1, x2, y3, y4) )
mydataB <- subset(mydataA, select = c(city, y2:y4) )

# 选择以x开头的变量
mydataB <- subset(mydataA, 
                  select = grep("city|^x", names(mydataA))) 
```


## 筛选数据-选择变量

一些有用的技巧

```{r, eval=FALSE}
# 选择第一个变量和最后一个变量
first_var <- mydataA[1] 
last_var <- mydataA[ncol(mydataA)]

# 所有数值变量或所有字符变量
mydataB <- mydataA[ apply(gg, 2, is.numeric) ]
mydataB <- mydataA[ apply(gg, 2, is.character) ]

# R的优势在于能通过位置选取数据
mydataB <- mydataA[c(1, 3, 5:20, 77, 90:100)]
mydataB <- subset(mydataA, 
                  select = c(1, 3, 5:20, 77, 90:100) )
```


## 筛选数据-选择记录

可以使用与选择变量类似的方式选择记录。如筛选条件包含字符型变量，善用正则表达式。

```{r, eval=FALSE}
mydataC <- subset(mydataA, city %in% c("B", "C") )
mydataC <- subset(mydataA, (city=="B" | x1>10) )
# 正则表达式
mydataC <- subset(mydataA, grepl("^C", city) )
```



## 排序

R不直接对数据进行排序，而是返回数据记录的大小位置，重新排列数据

```{r, eval=FALSE}
order(mydataA$cyl, mydataA$mpg)
mydataB <- mydataA[ order(mydataA$cyl, mydataA$hp), ]
# add "-" to get the decending order
mydataB <- mydataA[ order(mydataA$cyl, - mydataA$hp), ]
# unique records
mydataB <- mydataA[ ! duplicated(mydataA[, c("cyl", "hp")]), ]
```


## 合并数据 - 横向合并

a function of R has the same name 'merge'  

```{r, eval=FALSE}
merge(x, y, by = intersect(names(x), names(y)),
      by.x = by, by.y = by, all = FALSE, all.x = all, all.y = all,
      sort = TRUE, suffixes = c(".x",".y"),
      incomparables = NULL, ...)
# 全集合并
data_all <- merge(dataA, dataB, by= c("provience", "city"), all=T)
# 合并所依据的变量名不一样 
data_all <- merge(dataA, dataB, 
                  by.x= c("provience","city"), 
                  by.y= c("prov","ct"),all=T)
# 向左合并
data_all <- merge(dataA, dataB, by= c("provience", "city"), all.x=T)
# 向右合并
data_all <- merge(dataA, dataB, by= c("provience", "city"), all.y=T)
```



## 合并数据 - 纵向合并

`rbind()`函数能附加新的数据，要保证两份数据的变量相同 

```{r, eval=FALSE}
# R
mydata_append <- rbind(mydataA, mydataB)
```


## 整合数据


```{r}
df3 <- data.frame(school = rep(1:3, each = 4), 
                  class = rep(9:10, 6),
                  time = rep(c(1,1,2,2), 3), 
                  score = rnorm(12))
reshape(df3, idvar = c("school","class"),direction = "wide")
```


## 整合数据 - reshape2

reshape2 is a flexible package in R for reshaping data

```{r, eval=FALSE}
library(reshape2)
data_w <- airquality[1:20, ]
names(data_w) <- tolower(names(data_w))

# reshape by variable, wide to long
data_l <- melt(data_w, id.vars=c("month", "day"))

# back to wide format
data_w2 <- dcast(data=data_l, month + day ~ variable)
```



# Part4: 数据汇总


## 频数表和列联表

```{r, eval=FALSE}
# 一维的频数表
freq_CW <- table(chickweight[, c("diet")])
Prop_CW <- prop.table(freq_CW)

# 列联表
freq2_CW <- table(chickweight[, c("diet", "time")])
freq2_CW <- xtabs( ~ diet + time, chickweight) )
```


## 数据的描述性分析

对数据进行描述性分析 

```{r, eval=FALSE}
# 单个变量
mean(chickweight$weight)
std(chickweight$weight)
max(chickweight$weight)
min(chickweight$weight)
length(chickweight$weight)
# 多个变量
sapply(chickweight[c("weight", "time")], mean)
# 对整个数据的描述性分析
summary(chickweight[c("weight", "time")])
```


## 数据的描述性分析 - 分类汇总

  

```{r, eval=FALSE}
# 单个描述变量 ~ 单个分类变量
tapply(chickweight$weight, chickweight$diet, mean)
# 单个描述变量 ~ 多个分类变量
aggregate(chickweight[c("weight", "time")], by=list(diet=chickweight$diet), mean)

# 多个描述变量 ~ 多个分类变量，单个指标
aggregate( weight ~ diet, data = chickweight, mean)
aggregate( weight ~ diet + time, data = chickweight, sum)
aggregate( cbind(weight, chick) ~ diet, data = chickweight, mean)
aggregate( cbind(weight, chick) ~ diet + time, data = chickweight, sd)

# 多个描述变量 ~ 多个分类变量，多个指标
ind_stat <- function(x) (c (m= mean(x), s=sum(x)))
aggregate( cbind(weight, chick) ~ diet + time, data = chickweight, ind_stat)

```


## 数据的描述性分析 - 利用reshape2

useful package `reshape2` 

```{r, eval=FALSE}
library(reshape2)
chick_m <- melt(chickweight, id=2:4, na.rm=TRUE)
dcast(chick_m, time ~ variable, mean) # average effect of time
dcast(chick_m, diet ~ variable, mean) # average effect of diet
dcast(chick_m, diet + time ~ variable, mean)  # average effect of diet & time
acast(chick_m, diet ~ time, mean) # average effect of diet & time

# more indicators in one output
ind_stat <- function(x) (c (m= mean(x), s=sum(x)))
chick_m <- melt(chickweight, id=c("time", "diet"), measure.vars=c("weight", "chick"))
chick_m$value <- as.numeric(chick_m$value)
cast(chick_m, diet + time + variable ~ ., ind_stat)
```


## 线性回归


```{r}
# R
M1 <- lm( weight ~ time + diet, data = chickweight)
summary(M1)
```



# Part5: 可视化数据



## Graph - Data Visulation

Data visulation is very important for data analysis to explore the pattern which may can not be found through modeling. There are a lot of graphs to show data

- Base graph: scatter, barplot, pie, line, barplot, boxplot
- intermediate graph: scatter matrix, bubble plot, correlation matrix, muti-line chart
- advanced graph: network, path diagarm, map, graph layer

Modify the elements/option/parameter of the plot can get beautiful graphs, these character are following:

dot, line, color, size, shape, alpha(diaphaneity), layer, data transformation...


## Part6: 输出报告






